臺灣南投地方法院刑事判決
111年度訴字第207號
公  訴  人  臺灣南投地方檢察署檢察官 
被      告  施文棋


上列被告因傷害等案件，經檢察官提起公訴（111年度偵字第140
5號），被告於本院準備程序中，就被訴事實均為有罪之陳述，
經告知簡式審判程序意旨，並聽取當事人之意見後，本院合議庭
裁定由受命法官獨任依簡式審判程序審理，判決如下：
    主  文
施文棋犯如附表「罪名及科刑」欄所示之罪，各處如附表「罪名
及科刑」欄所示之刑。拘役部分應執行拘役壹佰日，如易科罰金
，以新臺幣壹仟元折算壹日；有期徒刑部分應執行有期徒刑陸月
，如易科罰金，以新臺幣壹仟元折算壹日。
    犯罪事實
一、施文棋於民國111年2月21日凌晨，前往南投縣○○鎮○○路000
    號之卡迪亞健康美容事業（下稱本案美容店）消費及飲酒。
    於同日上午7時20分許，該店已結束營業，店內僅有現場管
    理人徐筱菁、店員曹婉怡及施文棋在場，施文棋要求曹婉怡
    、徐筱菁替其服務，而曹婉怡、徐筱菁未依其要求服務，施
    文棋竟分別為下列行為：
  ㈠基於傷害之犯意，強拉曹婉怡之手，要求曹婉怡陪其飲酒，
    並持酒瓶架住曹婉怡頸部，將曹婉怡壓制在地，致曹婉怡受
    有臀部、頸部及胸壁挫傷之傷害。
  ㈡曹婉怡受驚嚇而尖叫，施文棋另基於恐嚇之犯意，持酒瓶朝
    向曹婉怡之頭部，對曹婉怡恫稱：「你再叫，我就敲下去」
    ，致曹婉怡心生畏懼。
  ㈢徐筱菁見狀出聲制止施文棋，施文棋基於恐嚇之犯意，乃起
    身持酒瓶作勢欲毆打徐筱菁，並自後方追逐徐筱菁，致徐筱
    菁心生畏懼。
  ㈣曹婉怡、徐筱菁為避免遭施文棋施暴，從本案美容店後門奔
    逃至屋外，施文棋因惱怒而基於毀損他人財物之犯意，接續
    將本案美容店6間包廂內之桌椅、大廳及廚房之電器及廁所
    設備等物品亂丟或是任意翻倒在地，致桌椅、電器、廁所設
    備等物品毀壞而不堪使用，足生損害於徐筱菁。
二、南投縣政府警察局埔里分局鯉潭派出所警員郭家銘、李享城
    據報於同日上午8時20分許趕抵本案美容店，並由徐筱菁引
    領進入該店，施文棋見徐筱菁入內，再度作勢欲攻擊徐筱菁
    ，郭家銘、李享城乃趨前制止，施文棋竟分別為下列行為：
　㈠施文棋明知警員郭家銘、李享城穿著警用制服到場，均為依
    法執行公務之公務員，竟基於妨害公務、毀損公物、毀損他
    人物品及傷害之犯意，強行抓住李享城之警用制服衣領，以
    手勾住李享城之頸部，徒手毆打李享城前胸及頸部，以此方
    式對李享城施暴，致李享城受有胸壁及頸部挫擦傷等傷害，
    並造成李享城之警用制服破損及其私有密錄器故障而不堪使
    用。
  ㈡郭家銘見狀欲接近施文棋阻止其對李享城施暴，施文棋因而
    不滿，竟另基於毀損他人財物之犯意，徒手將郭家銘之眼鏡
    揮打在地，造成郭家銘之眼鏡斷裂不堪使用，足生損害於郭
    家銘。
  ㈢施文棋又基於公然侮辱及侮辱公務員之犯意，以臺語「幹你
    娘機掰」、「幹你娘」等語辱罵在場警員郭家銘及李享城，
    郭家銘為制止施文棋繼續為違法行為，乃對施文棋噴灑辣椒
    水，進而壓制施文棋。
三、郭家銘、李享城聯繫救護人員到場，將施文棋送至臺中榮民
    總醫院埔里分院，施文棋在該醫院接受治療之過程，基於妨
    害公務及傷害之犯意，於同日上午某時，在該醫院內，徒手
    毆打郭家銘之臉部，致郭家銘受有右側臉部及外耳挫擦傷之
    傷害。
四、郭家銘、李享城於同日上午某時，將施文棋載返鯉潭派出所
    之過程中，施文棋基於毀損公物之犯意，徒手拉扯車牌號碼
    000-0000號警車之後雨刷，致該雨刷斷裂損壞不堪使用。
    理  由
一、本件依簡式審判程序審理，依刑事訴訟法第273條之2及第15
    9條第2項規定，不適用傳聞法則有關限制證據能力之相關規
    定。
二、證據名稱
  ㈠被告施文棋於準備程序及本院審理時之自白。
　㈡證人即告訴人曹婉怡、徐筱菁、郭家銘及李享城於警詢及偵
    查時之證述。
　㈢警用密錄器影像擷取照片9張、告訴人李享城傷勢照片1張、
    警車（含雨刷）照片2張、現場照片16張、告訴人曹婉怡之
    臺中榮民總醫院埔里分院診斷證明書、告訴人李享城之臺中
    榮民總醫院埔里分院診斷證明書、告訴人郭家銘之臺中榮民
    總醫院埔里分院診斷證明書各1份。
三、論罪科刑    
  ㈠被告就犯罪事實一、㈠所為，係犯刑法第277條第1項傷害罪；
    就犯罪事實一、㈡所為，係犯刑法第305條恐嚇危害安全罪；
    就犯罪事實一、㈢所為，係犯刑法第305條恐嚇危害安全罪；
    就犯罪事實一、㈣所為，係犯法第354條毀損他人物品罪；就
    犯罪事實二、㈠所為，係犯刑法第135條第1項妨害公務執行
    罪、同法第277條第1項傷害罪、同法第138條損壞公務員職
    務上掌管之物品罪及同法第354條毀損他人物品罪；就犯罪
    事實二、㈡所為，係犯刑法第354條毀損他人物品罪；就犯罪
    事實二、㈢所為，係犯刑法第140條侮辱公務員罪、刑法第30
    9條公然侮辱罪；就犯罪事實三所為，係犯刑法第135條第1
    項妨害公務執行罪、同法第277條第1項傷害罪；就犯罪事實
    四所為，係犯刑法第138條損壞公務員職務上掌管之物品罪
    。就犯罪事實二、㈢起訴意旨雖漏論被告分別對郭家銘、李
    享城公然侮辱2犯行，惟此部分與侮辱公務員罪有想像競合
    裁判上一罪關係，為起訴效力所及並經本院告知罪名，本院
    自得審理。被告就犯罪事實一、㈣所為，係基於單一犯罪動
    機，於密切接近之時間同一地點為之，侵害同一法益，各行
    為之獨立性極為薄弱，依一般社會觀念難以強行分開，應視
    為數個舉動之接續施行，合為包括之一行為予以評價，為接
    續犯，應論以一罪。　　
　㈡被告就犯罪事實二、㈠以一行為同時觸犯妨害公務執行罪、傷
    害罪、損壞公務員職務上掌管之物品罪及毀損他人物品罪，
    為想像競合犯，應依刑法第55條之規定，從一重以損壞公務
    員職務上掌管之物品罪處斷。起訴意旨認損壞公務員職務上
    掌管之物品罪與妨害公務執行罪、傷害罪應分論併罰，應有
    誤會。其就犯罪事實二、㈢以一行為同時觸犯侮辱公務員罪
    、公然侮辱罪（對郭家銘）及公然侮辱罪（對李享城），亦
    為想像競合犯，亦應依刑法第55條之規定，從一重以侮辱公
    務員罪處斷。其就犯罪事實三以一行為同時觸犯妨害公務執
    行罪及傷害罪，亦為想像競合犯，亦應依刑法第55條之規定
    ，從一重以傷害罪處斷。
　㈢被告就如附表編號1至9所示9罪間，犯意各別，行為不同，應
    分論併罰。
　㈣本院審酌被告因不滿告訴人曹婉怡、徐筱菁未替其服務，竟
    為上開傷害、恐嚇及毀損行為，造成曹婉怡受有上述傷害並
    使曹婉怡、徐筱菁心生畏懼，更導致桌椅、電器、廁所設備
    等物品損壞；又對於依法執行職務之公務員李享城、郭家銘
    不滿而對2人施用暴力並出言辱罵2人，造成告訴人李享城、
    郭家銘受有前述傷害，且密錄器、眼鏡及警車後雨刷等物品
    亦損壞；其犯後坦承犯行，惟迄今與告訴人曹婉怡、徐筱菁
    、郭家銘、李享城均未達成和解或賠償之犯後態度，以及各
    次犯行手段；兼被告於本院審理時自述國中畢業之智識程度
    、從事遊覽車及校車司機、勉強維持之經濟狀況等一切情況
    ，分別量處如附表「罪名及科刑」欄所示之刑，且均諭知易
    科罰金之折算標準，就拘役部分及有期徒刑部分，審酌被告
    所為各次犯行間之時間密接性、罪質同質性及實施前述犯罪
    手段，各定如主文所示應執行之刑，並均諭知易科罰金之折
    算標準。
四、沒收　　
    被告就犯罪事實一、㈠所使用之酒瓶，未扣案，屬供其犯罪
    所用之物，惟酒瓶非被告所有，不予宣告沒收。　　　
據上論斷，應依刑事訴訟法刑事訴訟法第273條之1第1項、第299
條第1項前段、第310條之2、第454條第1項，判決如主文。
本案經檢察官黃慧倫提起公訴，檢察官劉景仁、吳宣憲到庭執行
職務。
中　　華　　民　　國　　111 　年　　11 　 月　　30　　日
　　　　　　　　　刑事第四庭    法　官　吳宗育
以上正本與原本無異。
如不服本判決應於收受送達後20日內向本院提出上訴書狀，並應
敘述具體理由；其未敘述上訴理由者，應於上訴期間屆滿後20日
內向本院補提理由書（均須按他造當事人之人數附繕本）「切勿
逕送上級法院」。
告訴人或被害人如對於本判決不服者，應具備理由請求檢察官上
訴，其上訴期間之計算係以檢察官收受判決正本之日期為準。
　　　　　　　　　　　　　　　　書記官　王小芬
中　　華　　民　　國　　111 　年　　12 　　月　　1　　日
附錄論罪科刑法條
刑法第135條
對於公務員依法執行職務時，施強暴脅迫者，處3年以下有期徒
刑、拘役或30萬元以下罰金。
意圖使公務員執行一定之職務或妨害其依法執行一定之職務或使
公務員辭職，而施強暴脅迫者，亦同。
犯前二項之罪而有下列情形之一者，處6月以上5年以下有期徒刑
：
一、以駕駛動力交通工具犯之。
二、意圖供行使之用而攜帶兇器或其他危險物品犯之。
犯前三項之罪，因而致公務員於死者，處無期徒刑或7年以上有
期徒刑；致重傷者，處3年以上10年以下有期徒刑。
刑法第138條
毀棄、損壞或隱匿公務員職務上掌管或委託第三人掌管之文書、
圖畫、物品，或致令不堪用者，處5年以下有期徒刑。
刑法第140條
於公務員依法執行職務時，當場侮辱或對於其依法執行之職務公
然侮辱者，處1年以下有期徒刑、拘役或10萬元以下罰金。
刑法第277條
傷害人之身體或健康者，處5年以下有期徒刑、拘役或50萬元以
下罰金。
犯前項之罪，因而致人於死者，處無期徒刑或7年以上有期徒刑
；致重傷者，處3年以上10年以下有期徒刑。
刑法第305條
以加害生命、身體、自由、名譽、財產之事恐嚇他人，致生危害
於安全者，處2年以下有期徒刑、拘役或9千元以下罰金。
刑法第354條
毀棄、損壞前二條以外之他人之物或致令不堪用，足以生損害於
公眾或他人者，處2年以下有期徒刑、拘役或1萬5千元以下罰金
。
附表
編號 犯罪事實 罪名及科刑 1 犯罪事實一、㈠ 施文棋犯傷害罪，處拘役伍拾日，如易科罰金，以新臺幣壹仟元折算壹日。 2 犯罪事實一、㈡ 施文棋犯恐嚇危害安全罪，處拘役貳拾日，如易科罰金，以新臺幣壹仟元折算壹日。 3 犯罪事實一、㈢ 施文棋犯恐嚇危害安全罪，處拘役貳拾日，如易科罰金，以新臺幣壹仟元折算壹日。 4 犯罪事實一、㈣ 施文棋犯毀損他人物品罪，處拘役肆拾日，如易科罰金，以新臺幣壹仟元折算壹日。 5 犯罪事實二、㈠ 施文棋犯損壞公務員職務上掌管之物品罪，處有期徒刑肆月，如易科罰金，以新臺幣壹仟元折算壹日。 6 犯罪事實二、㈡ 施文棋犯毀損他人物品罪，處拘役拾日，如易科罰金，以新臺幣壹仟元折算壹日。 7 犯罪事實二、㈢ 施文棋犯侮辱公務員罪，處拘役貳拾日，如易科罰金，以新臺幣壹仟元折算壹日。 8 犯罪事實三 施文棋犯傷害罪，處有期徒刑參月，如易科罰金，以新臺幣壹仟元折算壹日。 9 犯罪事實四 施文棋犯損壞公務員職務上掌管之物品罪，處有期徒刑貳月，如易科罰金，以新臺幣壹仟元折算壹日。